# 请教陈版企业之前因财政需要预缴金额较大的营业税，营改增之后预缴的营业税如何处理

提问人：mikebarton 时间：2017-03-08 19:56:07
请教陈版主和各位老师企业之前因财政需要预缴金额较大的营业税，营改增之后预缴的营业税如何处理？谢谢

回答人：chenyiwei
这种情况与企业的正常经营活动无关。建议与当时的主管地税机关沟通多缴税款的退回事宜，或者看看能否转为预缴增值税（但估计难度较大）。